# 关于“瑞华研究 2010-2016 汇编之问题 3-2-89 ”的疑问

提问人：汨罗一中 263 时间：2019-07-28 09:36:09
请问陈版及各位老师，该案例是从是投资方是否具有控制权并依控制权享有可变回报的角度来讨论。由于 B 研究院适用的财报编制基础为非营利的事业单位会计制度，而 A 公司执行的是企业会计准则。二者编制基础不一样，请问可以并表吗？如果可以并表，在附注中如何披露财务报表的编制基础呢？

回答人：chenyiwei
B 研究院适用的财报编制基础为非营利的事业单位会计制度，而 A 公司执行的是企业会计准则。二者编制基础不一样，故在纳入合并报表范围之前，需对研究院的报表按照企业会计准则规定的报表格式和会计政策进行调整，以确保合并报表层面做到母子公司会计政策统一。附注中可简要披露子公司报表转换情况，包括格式调整（项目重分类）和会计政策调整情况。

提问人：汨罗一中 263 时间：2019-07-29 08:37:03
谢谢陈版，这个案例让我想到了实物中的类似情况。比如：某事务所接受客户（收购方）委托，拟对被收购方及其下 3 家幼儿园出具 2 个年度的审计报告。假设其中一个幼儿园在第一个年度登记为个体户（同样也有财务报表），这种情况是否也可以比照上述案例处理，即：“对该个体户的报表按照企业会计准则规定的报表格式和会计政策进行调整，以确保合并报表层面做到母子公司会计政策统一”？

回答人：chenyiwei
可以。